【裁判字號】    89,易,2000
【裁判日期】    890629
【裁判案由】    竊盜
【裁判全文】
臺灣高雄地方法院刑事判決                        八十九年度易字第二號
    公訴人  臺灣高雄地方法院檢察署檢察官
    被  告  甲○○
右列被告因竊盜案件，經檢察官提起公訴（八十九年度偵字第八三六八號），本院判
決如左：
    主  文
甲○○攜帶兇器竊盜，累犯，處有期徒刑捌月。
    事  實
一、甲○○前於民國七十六年、七十七年、七十九年、八十二年間，因偽造文書、侵
    占、竊盜、贓物等罪，均經判處有期徒刑而分別於七十八年、七十九年、八十一
    年間接續執行完畢。最後一次係因於七十七年間犯竊盜罪，經台灣高等法院高雄
    分院判處有期徒刑一年二月，嗣於八十八年十一月二十二日執行完畢。
二、甲○○意圖為自己不法之所有，於八十九年四月十二日中午十二時二十五分許，
    在高雄縣仁武鄉大華國小側門旁，持自路邊撿拾之客觀上可供兇器使用，對人體
    有殺傷力之磚塊一個，打破乙○○所有停放於該處之車號ＵＴ—六九五三號自小
    客車右車窗玻璃（作案後即將該磚頭隨手丟棄，又毀損部分未據告訴），而竊取
    車內乙○○所有之皮包一個，內有乙○○所有之現金新台幣（下同）二千一百元
    、駕照、身分證，及玉山、台新、上海等銀行之信用卡三張、筆記本、化妝品等
    物，得手後，留下皮包、現金二千一百元、筆記本及化妝品，而將其餘物品丟棄
    於高雄市○○路某處水溝內。嗣於同日下午一時十五分許，甲○○騎乘其所有而
    懸掛其撿拾而得據為己用車號ＬＣＸ—四九六號車牌之機車，於行經高雄市○○
    區○○路、大豐路口時，經警發現係贓車車牌而攔檢進而查獲上情，並扣得乙○
    ○所有之皮包一個、現金二千一百元、筆記本、化妝品等物。
二、案經高雄市政府警察局移送臺灣高雄地方法院檢察署檢察官偵查起訴。
    理  由
一、訊據被告甲○○對於右揭時地持磚頭砸毀車窗後竊取他人所有物之犯罪事實，在
    警訊及偵審中均坦承不諱，核與被害人乙○○所指稱其前開物品分別遺失及遭竊
    之情節相符，並有被害人出具之贓物認領保管收據各一紙在卷可稽，是被告之前
    開任意性自白核與事實相符，事證明確，其犯行堪以認定。
二、按磚頭之重量沈重，持以敲擊或丟擲他人，均足以傷害人之身體，自屬兇器。核
被告所為，係犯刑法第三百二十一條第一項第三款之攜帶兇器加重竊盜罪。查被
    告前於七十六年、七十七年、七十九年、八十二年間，因偽造文書、侵占、竊盜
    、贓物等罪，均經判處有期徒刑而分別於七十八年、七十九年、八十一年間接續
    執行完畢，最後一次係因於七十七年間犯竊盜罪，經台灣高等法院高雄分院判處
    有期徒刑一年二月，嗣於八十八年十一月二十二日執行完畢，此有台灣高雄地方
    法院檢察署刑案資料查註紀錄表、本院被告院內索引卡紀錄表及台灣高等法院被
    告全國前案紀錄表各一紙在卷可憑，其於有期徒刑執行完畢後五年內，再犯本件
    有期徒刑以上之罪，為累犯，應依刑法第四十七條規定加重其刑至二分之一。爰
    審酌被告前已有數次竊盜前科之素行，詎仍不知悔改而犯下本案，其刑本不宜輕
    判，惟其於犯後自始坦承犯行，態度尚稱良好，及其犯罪手段，又犯罪所得利益
    非鉅、所生損害亦非重大等一切情狀，量處如主文所示之刑。
三、公訴意旨另以：被告甲○○於八十九年二月十日深夜至翌日凌晨間某時，在高雄
    縣鳳山市○○路二三Ｏ巷八號前，竊取欒陳復來所有車號ＬＣＸ—四九六號機車
    之車牌一面，因認其另犯有刑法上竊盜罪等語。經查，公訴人認定被告有前開犯
    行，係以前開犯罪事實業據被害人欒陳復來之指訴明確，並有報案紀錄可參，且
    被告復未能證明該車牌係其拾獲等事項為據。然查，訊據被告甲○○於警訊及偵
    審中均堅決否認有前開竊盜之犯行，辯稱：欒陳復來所有之該面車牌，係其於八
    十九年三月二十八日晚間八時許，在高雄市○○路、明誠路口附近草叢中所撿拾
    等語，又被害人欒陳復來於本院調查中亦陳稱其並未看見是何人偷竊其所有之車
    牌等語，是以公訴人所據以認定被告前開犯嫌之事證，均不足使本院產生被告卻
    犯有前開竊盜罪之確信心證。況按，「罪疑唯輕原則」乃刑事訴訟法上重要基本
    原理原則之一，而任何人均無自證己無罪之義務，故公訴人前開意旨容有誤會。
    此部分既不能證明被告犯罪，復查無其他積極證據足資認定被告確有前開竊盜犯
    行，本應就此部分為無罪之諭知，然公訴意旨認此部分與前開論罪科刑部分有裁
    判上一罪之連續犯關係，故不另為無罪之諭知。至被告之前開行為，是否另構成
    「侵占遺失物罪」，則應由檢察官另為妥適之處理，附此敘明。
據上論斷，應依刑事訴訟法第二百九十九條第一項前段，刑法第三百二十一條第一項
第三款，第四十七條，判決如主文。
本案經檢察官蔡麗宜到庭執行職務。
中    華    民    國    八十九    年      六      月      二十九        日
                                臺灣高雄地方法院刑事第六庭
                                審判長法  官    莊  崑  山
                                      法  官    李  怡  諄
                                      法  官    周  玉  
右為正本，係照原本作成。
如不服本判決，應於送達後十日內，向本院提出上訴狀。
                                      書記官    王  宏  琪
中    華    民    國    八十九    年      七      月        三          日
附錄本判決論罪之法條：
刑法第三百二十一條第一項：
犯竊盜罪而有左列情形之一者，處六月以上五年以下有期徒刑：
    一、於夜間侵入住宅或有人居住之建築物、船艦或隱匿其內而犯之者。
    二、毀越門扇、牆垣或其他安全設備而犯之者。
    三、攜帶兇器而犯之者。
    四、結夥三人以上而犯之者。
    五、乘火災、水災或其他災害之際而犯之者。
    六、在車站或埠頭而犯之者。
刑法第三百二十一條第二項：
前項之未遂犯罰之。


司法院資訊處製作；財團法人民間司法改革基金會備份。
